臺灣新北地方法院三重簡易庭民事裁定
　　　　　　　　　　　　　　　　　 110年度重簡字第1600號
　
原　　　告　林秋松　
被　　　告　林明道　
上列原告起訴請求排除侵害事件，本院裁定如下：
    主  文
原告應於收受本裁定送達之日起10日內補正門牌號碼新北市○○
區○○路000 巷0 號1 樓及5 樓之建物登記第一類謄本（權利人
姓名、年籍資料請勿遮隱），並補正被告（即門牌號碼新北市○
○區○○路000巷0號5樓之建物之所有權人）之最新戶籍謄本（
記事請勿省略），及前揭建物坐落基地之土地登記地一類謄本（
權利人姓名、年籍資料請勿遮隱），以及被告增建建物占用土地
之面積，並依此計算繳納第一審裁判費（詳如後述），逾期未補
正，即駁回原告之訴。
    理  由
一、按「當事人書狀，除別有規定外，應記載下列各款事項：一
    、當事人為法人、其他團體或機關者，其名稱及公務所、事
    務所或營業所。二、有法定代理人、訴訟代理人者，其姓名
    、住所或居所，及法定代理人與當事人之關係。三、訴訟事
    件。四、應為之聲明或陳述。」、「起訴，應以訴狀表明下
    列各款事項，提出於法院為之：一、當事人及法定代理人。
    二、訴訟標的及其原因事實。三、應受判決事項之聲明。」
    、「書狀不合式或有其他欠缺者，審判長應定期間命其補正
    」、「起訴不合程式或不備其他要件者，依其情形可以補正
    經審判長定期間命其補正而不補正者，法院應以裁定駁回之
    」，民事訴訟法第116 條第1 項第1 至4 款、第244 條第1
    項、第121 條、第249 條第1 項第6 款定有明文。次按訴訟
    標的之價額，由法院核定。核定訴訟標的之價額，以起訴時
    之交易價額為準；無交易價額者，以原告就訴訟標的所有之
    利益為準。民事訴訟法第77條之1 第1 項、第2 項定有明文
    。原告訴請被告拆除頂樓之增建物並返還頂樓平台，目的在
    回復頂樓平台所有權之完整行使狀態，故其訴訟標的價額，
    即應以頂樓平台被占用部分於起訴時之交易價額為準。惟頂
    樓平台無獨立之區分所有權，不能單獨交易，無交易價值可
    供參考，而因公寓大廈基地之用益，係平均分散於各樓層，
    故應以公寓大廈坐落基地之每平方公尺公告現值，乘以該頂
    樓違建占用平台之面積，再除以該公寓大廈登記樓層數計算
    訴訟標的價額（最高法院103 年度台抗字第891 號民事裁定
    意旨參照）。又各共有人基於共有人之地位，依民法第821
    條規定，為全體共有人之利益，請求回復共有物時，因其並
    非僅為自己利益而為請求，且除契約另有約定外，該共有人
    得按其應有部分，對於共有物之全部，有使用收益之權，故
    其就該排除侵害訴訟所得受之利益，自應以回復共有物之全
    部價額為計算基準，不因被請求人亦為共有人，而有不同（
    最高法院101 年度台抗字第722 號民事裁定意旨參照）。
二、經查，本件原告起訴聲明為：「被告應拆除頂樓增建（下稱
    系爭增建物），還給住戶（全體）共有人平台」。則原告前
    開請求，其主要目的係請求被告將系爭增建物拆除，並返還
    頂樓平台予原告及全體共有人，原告主張系爭增建物係增建
    於門牌號碼新北市○○區○○路000 巷0 號（下稱系爭建物
    ），伊為系爭建物1樓之所有人，然原告未據提出系爭建物
    及其座落土地之建物登記謄本、土地登記謄本，亦未陳明系
    爭增建物占用頂樓平台面積，致本院尚無從據以判斷訴訟標
    的價額，故原告應予補正（系爭增建物所占用之頂樓平台面
    積可先自行估算）。又系爭增建物坐落之房屋登記樓層數為
    5 層，應以原告主張被告系爭增建物占用之面積×系爭建物
    座落土地110 年度公告土地現值÷5 層樓，（元以下四捨五
    入）計算訴訟標的價額，再依民事訴訟法第77條之13條規定
    計算，繳納第一審裁判費。
三、茲依前開規定，命原告於收受本裁定送達之日起10日內補正
    補正門牌號碼新北市○○區○○路000 巷0 號1 樓及5 樓之
    建物登記第一類謄本（權利人姓名、年籍資料請勿遮隱），
    並補正被告（即門牌號碼新北市○○區○○路000 巷0 號5
    樓之建物之所有權人）之最新戶籍謄本（記事請勿省略），
    及前揭建物座落基地之土地登記第一類謄本（權利人姓名、
    年籍資料請勿遮隱），以及被告增建建物占用土地之面積，
    並依此計算繳納第一審裁判費，逾期未補正，即駁回其訴，
    特此裁定。
中    華    民    國  110     年    10  月    14     日
                      臺灣新北地方法院三重簡易庭
                              法  官  王凱俐
以上正本證明與原本無異。
如不服本裁定關於核定訴訟標的價額部分，應於送達後10日內向
本院提出抗告狀，並繳納抗告費新臺幣1,000 元；其餘關於命補
繳裁判費部分，不得抗告。
中    華    民    國  110     年    10  月    14     日
                              書記官  林穎慧
民事訴訟法第77-13條
（財產權起訴訴訟標的金額之計算）
因財產權而起訴，其訴訟標的之金額或價額在新臺幣十萬元以下
部分，徵收一千元；逾十萬元至一百萬元部分，每萬元徵收一百
元；逾一百萬元至一千萬元部分，每萬元徵收九十元；逾一千萬
元至一億元部分，每萬元徵收八十元；逾一億元至十億元部分，
每萬元徵收七十元；逾十億元部分，每萬元徵收六十元；其畸零
之數不滿萬元者，以萬元計算。